【裁判字號】    98,裁,2402
【裁判日期】    981008
【裁判案由】    全民健康保險
【裁判全文】
最  高  行  政  法  院  裁  定
                                      98年度裁字第2402號
上  訴  人  張東舜即長森醫院
被 上訴 人  中央健康保險局
代  表  人  甲○○
訴訟代理人  洪瑞燦律師
上列當事人間全民健康保險事件，上訴人對於中華民國98年6月2
5日臺北高等行政法院97年度訴字第2274號判決，提起上訴，本
院裁定如下：
    主  文
上訴駁回。
上訴審訴訟費用由上訴人負擔。
    理  由
一、按對於高等行政法院判決之上訴，非以其違背法令為理由，
    不得為之，行政訴訟法第242條定有明文。依同法第243條第
    1項規定，判決不適用法規或適用不當者，為違背法令；而
    判決有同條第2項所列各款情形之一者，為當然違背法令。
    是當事人對於高等行政法院判決上訴，如依行政訴訟法第24
    3條第1項規定，以高等行政法院判決有不適用法規或適用不
    當為理由時，其上訴狀或理由書應有具體之指摘，並揭示該
    法規之條項或其內容；若係成文法以外之法則，應揭示該法
    則之旨趣；倘為司法院解釋或本院之判例，則應揭示該判解
    之字號或其內容。如以行政訴訟法第243條第2項所列各款情
    形為理由時，其上訴狀或理由書，應揭示合於該條項各款之
    事實。上訴狀或理由書如未依此項方法表明，或其所表明者
    與上開法條規定不合時，即難認為已對高等行政法院判決之
    違背法令有具體之指摘，其上訴自難認為合法。
三、本件上訴人對於高等行政法院判決上訴，主張：(一)受查訪之
    被保險人對於來訪之被上訴人所屬人員查問之事項，及醫院
    之分科看診情形均不清楚。詎被上訴人竟以被保險人不清楚
    之事項，以誘導詢問之方式，做成紀錄，進而作為不利上訴
    人之認定，自無可採。(二)上訴人確係因「電腦作業申報代碼
    錯誤」及被上訴人函示規定致發生被上訴人誤解有醫師出國
    期間仍申報醫療費用及未看診申報醫療費用之情事，依司法
    院釋字第275號解釋，罰責之裁量上，自應以過失為據。又
    石堅衷醫師乃住院醫師而非專科醫師，故其醫療行為必須在
    主治醫師帶領下始能進行各項診療行為，從而，帶領之主治
    醫師在病歷上蓋章或簽名以示負帶領責任，甚為正常，應無
    違法之處。(三)被上訴人雖表示將石堅衷醫師未看診卻以其名
    義持續申報醫療費用部分之2倍罰鍰予以撤銷，惟該部分之
    款項業經被上訴人逕自於民國（下同）95年7月12日起至95
    年10月14日止由被上訴人所屬中區分局應支付予上訴人之醫
    療費用帳上沖抵扣款完畢。則被上訴人就上開扣款及2倍罰
    鍰部分，顯屬不當得利，自違反一事不二罰之原則。(四)臺北
    縣三峽鎮恩主公醫院亦曾於93年間遭被上訴人調查發現有上
    千筆檢查費用重複申請健保費，且違規科別遍及該醫院各科
    ，情節更為重大，惟被上訴人對該院違規最嚴重的內科及復
    健科，僅給予停止特約3個月之處分及罰款200萬元及300萬
    元處分。對上訴人處以2倍罰鍰，並自96年7月1日起停止特
    約內科、外科、骨科及復健業務各一年，負責醫師張東舜及
    負有行為責任之石堅衷醫師於停止特約期間，對保險對象提
    供之醫療保健服務，不予支付之處分，顯然違反「比例原則
    」及「禁止差別待遇原則」等語，為其論據。惟本院經核其
    上訴理由，係就原審取捨證據、認定事實之職權行使，指摘
    其為不當，並就原審已論斷者，泛言未論斷，而非具體表明
    合於不適用法規、適用法規不當、或行政訴訟法第243條第2
    項所列各款之情形，難認對該判決之如何違背法令已有具體
    之指摘。依首開規定及說明，應認其上訴為不合法。
四、據上論結，本件上訴為不合法。依行政訴訟法第249條第1項
    前段、第104條、民事訴訟法第95條、第78條，裁定如主文
中    華    民    國    98    年    10    月    8     日
                    最高行政法院第三庭
                        審判長法官  高  啟  燦
                              法官  劉  介  中
                              法官  姜  素  娥
                              法官  張  瓊  文
                              法官  黃  合  文
以  上  正  本  證  明  與  原  本  無  異
中    華    民    國    98    年    10    月    12    日
                              書記官  邱  彰  德


司法院資訊處製作；財團法人民間司法改革基金會備份。
